臺灣新北地方法院三重簡易庭民事判決
　　　　　　　　　　　　　　　　　111年度重簡字第2333號
原      告  許燕雀  
被      告  張馨予  



                     現於法務部○○○○○○○○○執行中                                
上列當事人間請求侵權行為損害賠償事件，原告提起刑事附帶民
事訴訟（110年度附民字第435號），經刑事庭裁定移送審理，於
民國111年11月16日言詞辯論終結，本院判決如下：
    主  文
被告應給付原告新臺幣180,000元。
本判決得假執行。
    事 實 及 理 由
一、原告主張：
　　被告於民國109年10月7日前某日，加入訴外人劉光竣、姓名
    不詳、LINE通訊軟體暱稱「鴻鈞代書事務所PM：晁界佑」之
    成年人及其他姓名不詳之成年人所組成之詐欺集團，以每次
    新臺幣（下同）1,000元為報酬，負責領取並轉交詐欺包裹
    與詐欺集團其他成員。被告與訴外人劉光竣、「鴻鈞代書事
    務所PM：晁界佑」及其他姓名不詳之成年人，共同意圖為自
    己不法之所有，基於三人以上詐欺取財及隱匿特定犯罪所得
    之去向之洗錢犯意聯絡，先由詐騙集團不詳成員於109年10
    月7日11時許，撥打電話予原告，佯稱為其胞妹，急需用錢
    云云，致原告陷於錯誤，依指示於同日13時44分許，匯款18
    萬元至訴外人鄭晉陽所有之中華郵政股份有限公司帳號0000
    0000000000號帳戶，再由被告於109年10月7日9時12分許，
    前往新北市○○區○○路000號前，將其事先自超商領取之裝有
    上開鄭晉陽所有之中華郵政股份有限公司帳號提款卡，並由
    「鴻鈞代書事務所PM：晁界佑」使用LINE通訊軟體告知劉光
    竣上開提款卡之密碼，再由劉光竣於109年10月7日15時7分
    至8分許，在新北市○○區○○路000號光華郵局之自動櫃員機，
    接續提領6萬元、6萬元、3萬元後，交予不知情之訴外人林
    楚宸，再轉交詐欺集團之不詳成員，而隱匿其等犯罪所得之
    本質、去向。原告因而共受有18萬元之財產上損害，爰依侵
    權行為之法律關係提起本件訴訟，並聲明：㈠被告應給付原
    告18萬元。㈡願供擔保，請准宣告假執行。
二、被告不否認原告之主張，但目前無力償還等語置辯，
    並請求駁回原告之訴。
三、得心證之理由：
（一）原告主張之前揭事實，業經本院刑事庭以110年度金訴字
      第396號違反洗錢防制法，犯三人以上共同詐欺取財罪，
      處有期徒刑1年1月，如易科罰金，以1,000元折算1日確定
      在案，有前開判決影本在卷可參（本院卷第15至第24頁）
      核屬相符，並為被告所不爭執。被告到庭雖以其目前無力
      清償等語置辯，惟按有無資力償還本不得據為不負履行義
      務之抗辯，是堪認原告之主張為真實。
（二）按因故意或過失，不法侵害他人之權利者，負損害賠償責
      任；數人共同不法侵害他人之權利者，連帶負損害賠償責
      任。不能知其中孰為加害人者亦同。造意人及幫助人，視
      為共同行為人，民法第184條第1項前段、第185條分別定
      有明文。查本件被告雖未直接參與實施詐欺原告之行為，
      惟其告參與詐騙集團，取得訴外人鄭晉陽之中華郵政帳戶
      提款卡及密碼後，使該他人得以使用上開帳戶遂行對原告
      詐欺之行徑，堪認其與該詐欺集團成員為共同侵權行為人
      ，造成原告受有損害，揆諸上開規定，自應負損害賠償責
      任。
四、從而，原告本於侵權行為損害賠償之法律關係，請求被告給
    付如主文第1項所示之金額，為有理由，應為准許。
五、本判決係依簡易程序而為被告敗訴之判決，爰依職權宣告假
    執行，原告陳明願供擔保請准宣告假執行，並無必要。
六、本件係刑事附帶民事訴訟，由刑事合議庭裁定移送本庭之事
    件，依刑事訴訟法第504 條第2 項之規定，免納裁判費，本
    件訴訟中亦未生其他訴訟費用，故無應確定之訴訟費用額，
    爰不為訴訟費用負擔之諭知，併此敘明。
中    華    民    國   111    年    11    月    25    日
                  臺灣新北地方法院三重簡易庭
                      法      官  王雅婷
以上正本係照原本作成。
如不服本判決，應於送達後20日內，向本院提出上訴狀並表明上
訴理由，如於本判決宣示後送達前提起上訴者，應於判決送達後
20日內補提上訴理由書（須附繕本）。
中    華    民    國   111    年    11    月    25    日
                      書  記  官  陳芊卉